【裁判字號】    95,抗,75
【裁判日期】    950511
【裁判案由】    本票裁定
【裁判全文】
臺灣高雄地方法院民事裁定                95年度抗字第75號
抗  告  人  乙○○
            丙○○
相  對  人  福灣企業股份有限公司
法定代理人  甲○○
抗告人因與福灣企業股份有限公司間本票裁定事件，對於中華民
國95年3 月1 日臺灣高雄地方法院95年度票字第4991號裁定提起
抗告，本院裁定如下：
    主  文
抗告駁回。
抗告程序費用壹仟元由抗告人連帶負擔。
    理  由
一按執票人向本票發票人行使追索權時，得聲請法院裁定後強制
  執行，票據法第123 條定有明文。又本票執票人，依票據法第
  123 條規定，聲請法院裁定許可對發票人強制執行，係屬非訟
  事件，此項聲請之裁定，及抗告法院之裁定，僅依非訟事件程
  序，以審查強制執行許可與否，並無確定實體上法律關係存否
  之效力，如發票人就票據債務之存否有爭執時，應由發票人提
  起確認之訴，以資解決，最高法院57年台抗字第76號判例可資
  參照。
二抗告意旨略以：相對人主張執有抗告人於民國93年10月1 日所
  簽發面額為新臺幣（下同）拾肆萬元之本票1 紙（下稱系爭本
  票），因提示未獲付款，故聲請本院裁定准予強制執行，惟抗
  告人自簽發系爭本票向相對人貸款以來，均按期繳納票款，僅
  於過年期間因收款困難而延誤一期，然事後已全部清償，迄今
  並未積欠相對人任何一期票款，詎原審逕依相對人之聲請，就
  系爭本票裁定准予強制執行，顯屬違誤，爰於抗告期間內，提
  起本件抗告等語。
三經查：相對人主張其執有抗告人簽發之系爭本票，其應記載事
  項形式上均已完備，因提示未獲部分付款，依票據法第123 條
  規定，聲請本院裁定准予強制執行等情，有本票1 紙在卷足憑
  。因本票裁定強制執行係屬非訟事件，則揆諸前揭說明，法院
  僅須審查本票應記載事項等形式要件是否具備，至系爭本票之
  票據債權是否存在之實體爭執，均非原審或抗告法院得予審查
  。是以原審依系爭本票形式應記載事項審認結果，認符合票據
  法規定，因而裁定准許，於法自無不合。至抗告意旨乃係爭執
  系爭本票票據債務是否已因清償而不存在，核屬實體法律關係
  之爭執，依上開判例意旨所示，本院無審查之權限，應由抗告
  人另行提出確認本票債權不存在起訴，以資解決，非得提起抗
  告。從而，本件抗告為無理由，應予駁回。
四據上論結，本件抗告為無理由，依非訟事件法第46條、第21條
  第2 項、第23條、第24條第1 項，民事訴訟法第495 條之1 第
  1 項、第449 條第1 項、第85條第2 項，裁定如主文。
中    華    民    國    95    年    5     月    11    日
                  民事第六庭    審判長法  官  謝靜雯
                                      法  官  劉傑民
                                      法  官  鄭詠仁
以上正本證明與原本無異。
本裁定不得抗告。
中    華    民    國    95    年    5     月    11    日
                                      書記官  鄭淑華


司法院資訊處製作；財團法人民間司法改革基金會備份。
